---
title: "Regressão dos cartuchos de Mario"
author: "Lívia Cavalcanti"
date: "11 de junho de 2019"
output: html_document
---

```{r setup, include=FALSE}
knitr::opts_chunk$set(echo = TRUE)
```

Vamos considerar os dados de leilão de cartuchos do MARIO KART.
```{r }
library(readr)
library(ggplot2)
library(dplyr)
library(modelr)
library(broom)
mario_data = read_tsv('marioKart.txt')
head(mario_data)
```

Observando os dados, vê-se dois outliers que, analisando os detalhes, percebemos que eles não são sobre leilão de cartuchos, mas sim de 10 cartuchos e de um console
```{r }
mario_data %>%
    ggplot(aes(nBids, totalPr)) +
    geom_point() 
```

Por não se encaixarem no tipo de dado alvo, eles serão removidos.
```{r}
filtered_mario = mario_data %>% filter(! ID %in% c(130335427560, 110439174663))

filtered_mario %>%
    ggplot(aes(nBids, totalPr)) +
    geom_point() 
```

Com isso, criamos um modelo de regressão linear para explicar a relação entre as duas variáveis.
```{r}
lm_mario <- lm(totalPr ~ nBids, data=filtered_mario)

tidy(lm_mario)
glance(lm_mario)
```

```{r}
filtered_mario %>% 
  add_predictions(model = lm_mario) %>% # add o que o modelo estima p cada hs_grad
  ggplot(mapping = aes(x = nBids, y = totalPr)) + 
  geom_point(alpha = 0.4) + 
  geom_line(aes(y = pred), colour = "red")
```

Pelo gráfico, podemos ver que o modelo não é muito explicativo, o que é justificado pela baixa magnitude da correlação entre o preço final do leilão e seu respectivo número de lances.
```{r}
cor(filtered_mario$nBids, filtered_mario$totalPr)
```

Procuremos, então, se há nos dados alguma outra relação mais forte onde a variável resposta seja o preço total.
Investigando sua relação com o aumento do valor do cartucho durante o leilão, temos:
```{r}
increased_mario <- filtered_mario %>% mutate(increase = totalPr - startPr)
head(increased_mario)
```
```{r}
increased_mario %>%
    ggplot(aes(nBids, increase)) +
    geom_point() 
```

Fazendo o modelo, vemos que a métrica de explicação, R², aumenta considerávelmente.
```{r}
increase_lm <- lm(increase ~ nBids, data=increased_mario)

tidy(increase_lm)
glance(increase_lm)
```

```{r}
increased_mario %>% 
  add_predictions(model = increase_lm) %>%
  ggplot(mapping = aes(x = nBids, y = increase)) + 
  geom_point(alpha = 0.4) + 
  geom_line(aes(y = pred), colour = "red")
```

```{r}
tidy(increase_lm,
      conf.int = T,
     conf.level = .95)
```

Considerando o uso de fotos profissionais como influenciador do preço da venda.

```{r}
filtered_mario %>% 
  add_predictions(model = photo_lm) %>% # add o que o modelo estima p cada hs_grad
  ggplot(mapping = aes(x = stockPhoto, y = totalPr)) + 
  geom_point(alpha = 0.4) + 
  geom_line(aes(y = pred), colour = "red")
```

```{r}
photo_lm <- lm(totalPr ~ stockPhoto, data=filtered_mario)
tidy(photo_lm,
     conf.int = T,
     conf.level = .95)
```

```{r}

```

